Jehann Câmara Rodrigues

ANALISTA DE DADOS / SOL DEVELOPER

Perfil

Sou um analista/desenvolvedor de software, com mais de 8 anos de experiência, principalmente com a plataforma Microsoft .NET.

Meu objetivo é migrar para a área de Ciência de Dados e/ou Sql Developer. Desejando uma oportunidade de trabalho no cargo de analista de dados ou Sql Developer.

Mantendo em equilíbrio minha produtividade e qualidade de vida. Também tenho interesse e conhecimentos em mercado financeiro, tenho como hobbies: Artes Marciais e Bike.

Pretensão Salarial = R\$ 5.000 CLT. Ou R\$ 7.300 PJ. (Negociável).

Experiência profissional

Investidor Autônomo, J.Câmara, Fortaleza

JANEIRO 2018 - PRESENTE

- Atividades Exercidas (Como Autônomo):
- Economia Básica (commodities, Selic, Copom, Renda Variável, Índices, Câmbio).
- Renda Passiva: Investidor como Buy and Holder no mercado financeiro na BM&FBovespa [B3].
- Renda Ativa: Análise Fundamentalista de empresas BlueChips listadas na [B3], Mercado derivativo(Opções), Venda Coberta de opções OTM(Out the Money) com trava (seguro).
- Investidor com Renda Fixa(CDB, LCI, LCA, etc.).

Analista Desenvolvedor .Net Pleno, Cnova-Grupo Pão de Açucar, São Paulo

JANEIRO 2015 - ABRIL 2017

- Atividades Exercidas (Como Terceirizado Cnova- PJ):
- Desenvolvimento de sistemas web. Plataforma Microsoft .Net).
- Sistema: E-commerce, bandeiras (Extra, Casas Bahia, Ponto Frio).
- SQL Server, T-SQL, Stored Procedures, Trigger, etc. Sencha.

Analista Desenvolvedor .Net Pleno, Rede Globo, São Paulo

SETEMBRO 2013 - DEZEMBRO 2014

- Atividades Exercidas (Como Terceirizado PJ):
- Desenvolvimento e manutenção de sistemas web nas areas de gerenciamento e MarketPlace.
- (Plataforma Microsoft .Net)
- Market Place, GitHub e Metodologia Ágill: SCRUM.
- PL/SQL, Oracle SQL Developer, Stored Procedures, Trigger, etc.

Analista Desenvolvedor .Net Pleno, BM&FBovespa atual [B3], São Paulo

AGOSTO 2012 - SETEMBRO 2013

- Atividades Exercidas (Como Terceirizado PJ):
- Analise e desenvolvimento de sistemas Web plataforma Microsoft .Net (
 C#, Entity Framework e MVC) em sistemas financeiros da BM&FBOVESPA (atualmente [B3]) em Sao Paulo, capital.
- Manutenção e melhorias de sistemas.
- Mercado financeiro, moedas, swap cambial, etc.

Dados pessoais

Rua Nunes Valente, 687 Fortaleza Brasil 85997971325

j.camara.it@outlook.com

Links

Linkedin

Github

Competências

Modelagem de dados

UML

IBM Rational

HTML

CSS

JavaScript

JSON

Power B.I

Python

C#

.NET

SQL SERVER

Microsoft T-SQL

Oracle PL/SQL

MySql

Git

• Asp .Net MVC, SQL Server, T-SQL, Stored Procedures, Trigger, etc.

Analista Desenvolvedor . Net Pleno, Itaú BBA Bank, São Paulo

JULHO 2010 - JUNHO 2012

- Atividades Exercidas (Como Terceirizado CLT + PJ):
- Analise e desenvolvimento de sistemas Web plataforma Microsoft .Net (C# e MVC) em sistemas bancarios do ITAU-BBA em Sao Paulo capital.
- Desenvolvimento Sistema Web, manutenção e melhorias.
- Microsoft SQL Server. IBM RATIONAL CLEAR CASE E CLEAR QUEST.
- PL/SQL, Oracle SQL Developer, Stored Procedures.

Analista desenvolvedor .NET Pleno, BNB - Banco do Nordeste, Fortaleza

MAIO 2009 - JULHO 2010

- Atividades Exercidas (Como Terceirizado Politec CLT):
- Desenvolvimento e correções de erros de sistemas financeiros web. (Plataforma Microsoft .Net).
- Sistema: Crediamigo; Micro ordens de serviços, migração de sistemas vb6 para Web e manutenção.
- Microsoft SQL Server. IBM RATIONAL CLEAR CASE E CLEAR QUEST.

Analista Desenvolvedor .NET Júnior, BNB - Banco do Nordeste, Fortaleza

JANEIRO 2009 - MAIO 2009

- Atividades Exercidas (Como Terceirizado BRQ IT SERVICES- CLT):
- Desenvolvimento de sistemas financeiros web (Plataforma Microsoft .Net)
- Sistema: Crediamigo; Micro ordens de serviços, correção de erros, migração de sistemas vb6 para Web e manutenção.
- Microsoft SQL Server. IBM RATIONAL CLEAR CASE E CLEAR QUEST.

Estagiário, Techway Informática, Fortaleza

JANEIRO 2008 — JANEIRO 2009

- Atividades Exercidas (Como Estagiário):
- Desenvolvimento de sistemas web nas areas de gerenciamento, administrativo.
 (Plataforma Microsoft .Net)
- Microsoft SQL Server.
- Modelagem de dados.

Formação

Ensino Superior, FFB (Faculdade Farias Brito), Fortaleza

JANEIRO 2009 - JANEIRO 2010

Ensino superior Incompleto.

Ensino Superior, UECE (Universidade Estadual do Ceará), Fortaleza

JANEIRO 2006 – JANEIRO 2009

Ensino superior Incompleto.

Ensino Médio, Ari de Sá Cavalcante, Fortaleza

JANEIRO 2004 - MAIO 2006

Estudei o ensino médio em um dos melhores colégios de ensino do Brasil, na turma de medicina em tempo integral, garantindo minha aprovação no vestibular da UECE - (Universidade Estadual do Ceará). Em um dos cursos mais concorridos : Ciência da Computação.